臺灣板橋地方法院交通事件裁定　　　 100年度交聲字第1022號
原處分機關　交通部公路總局臺北區監理所板橋監理站
異　議　人　張致嘉
即受處分人
上列受處分人即異議人因違反道路交通管理處罰條例案件，對於
交通部公路總局臺北區監理所板橋監理站民國100年3月17日所為
之板監裁字第裁41-C00000000號裁決處分，聲明異議，本院裁定
如下：
    主  文
異議駁回。
    理  由
一、原處分意旨略以：異議人即受處分人張致嘉於民國99年11月
    16日17時59分許，騎乘車牌號碼H8P-510 號重型機車，行經
    新北市○○區○○路、中正路迴轉路口時，經警認有「闖紅
    燈（東向）」之違規行為，由臺北縣政府（現改制為新北市
    政府）警察局新莊分局交通分隊值勤警員掣單當場舉發，嗣
    異議人向原處分機關提出申訴，惟經原處分機關函請原舉發
    單位即臺北縣政府（現改制為新北市政府）警察局新莊分局
    調查結果，仍認異議人有前開違規行為，原處分機關乃依道
    路交通管理處罰條例第53條第1 項、第63條第1 項第3 款（
    原裁決書漏載第3 款）之規定，於100 年3 月17日以板監裁
    字第裁41-C00000000號裁決書裁處異議人罰鍰新臺幣（下同
    ）1,800元，並記違規點數3 點。
二、異議意旨略以：員警舉發異議人違規闖紅燈與事實不符，且
    異議人從人行道下來處是在已過思源路號誌燈停止線的地方
    ，該處是中正路迴轉道，車流因綠燈而前進，所以伊就順著
    走，而員警並無提供異議人違規資料事實資料，故依無罪推
    定原則員警無法證實異議人闖紅燈，依法聲明異議，請求撤
    銷原處分等語。
三、按汽車駕駛人，行經有燈光號誌管制之交岔路口闖紅燈者，
    處1,800 元以上5,400 元以下罰鍰；又汽車駕駛人有第53條
    情形者，除依原條款處罰鍰外，記違規點數3 點；道路交通
    管理處罰條例第53條第1 項、第63條第1 項第3 款分別定有
    明文規定；次按駕駛人駕駛汽車，應遵守道路交通標誌、標
    線、號誌之指示，道路交通安全規則第90條亦規定甚明；經
    查：
(一)、異議人即受處分人張致嘉於99年11月16日17時59分許，騎乘
??車牌號碼H8P-510號重型機車，行經新北市○○區○○路、
    中正路迴轉路口時，經警認有「闖紅燈（東向）」之違規行
    為，由臺北縣政府（現改制為新北市政府）警察局新莊分局
    交通分隊值勤警員掣單當場舉發，嗣異議人向原處分機關提
    出申訴，惟經原處分機關函請原舉發單位即臺北縣政府（現
    改制為新北市政府）警察局新莊分局調查結果，仍認異議人
    有前開違規行為，原處分機關乃依道路交通管理處罰條例第
    53條第1項、第63條第1項第3款之規定，於100年3月17日以
    板監裁字第裁41-C00000000號裁決書裁處異議人罰鍰1,800
    元，並記違規點數3點等情，有臺北縣政府（現改制為新北
    市政府）警察局舉發違反道路交通管理事件通知單、原處分
    機關之裁決書各1紙在卷可稽。
(二)、異議人雖以前詞置辯，否認闖紅燈之交通違規情事，然本件
    異議人前向原處分機關聲明異議後，原處分機關即於99年11
    月30日，以北監板四字第0992031356號函文原舉發機關即臺
    北縣政府（現改制為新北市政府）警察局新莊分局查證本件
    違規申訴案，經原舉發機關函覆原處分機關稱：「本案據舉
    發員警陳述，新莊市（現改制為新莊區○○○路東行往板橋
    方向與中正路迴轉道口，常有民眾違規，故於上述時、地，
    在該處執行交通稽查勤務；員警表示當時思源路為紅燈，中
    正路迴轉道為綠燈，該路口號誌運作正常且清楚可見，員警
    親眼目睹張君騎乘H8P-510 號機車，自思源路車陣中紅燈直
    行闖越該路口，違規事證明確，遂予以將其攔停，並當場掣
    單舉發（單號：C00000000 ）在案；本案係值勤中之員警，
    親眼目睹張君騎乘H8P-510 號機車闖紅燈之違規事實，依法
    當場攔停舉發並無違失... 」，此有臺北縣政府（現改制為
    新北市政府）警察局新莊分局99年12月8 日北縣警新交字第
    0990066611號函、交通部公路總局臺北區監理所板橋監理站
    99年11月30日以北監板四字第0992031356號函等在卷可稽。
(三)、又證人即舉發本件交通違規員警杜盛杰嗣於本院調查中更明
    確結證稱：「（你是否是本件舉發員警？）是的。」、「（
    有何意見？）庭呈光碟及照片，並手繪現場圖。」、「（庭
    呈的光碟何用？）該光碟內有兩個舉發案件的錄音檔，本案
    檔名是編號86，舉發張先生的時間是從光碟10分40秒開始，
    我在17分10秒的時候，因為在這之前我就沒有叫異議人的名
    字，在17分10秒的時候我有喊張先生過來簽名，可以表示這
    張是針對張致嘉告單，從攔停的時候就開始錄，因為當時我
    是站立在中正思源的交通崗，針對闖紅燈的民眾攔檢，我是
    站在馬路上，攔停前的異議人闖紅燈的情形是沒有錄，是從
    攔停之後才開始錄，光碟片是錄音檔不是錄影檔。我攔他下
    來之後，我有告訴他是闖紅燈，我是告訴他是騎人行道及闖
    紅燈，他是在人行道上騎，然後在停止線前下人行道，到馬
    路上，你就算超越停止線也不應該不遵守號誌，而直接前進
    ，因為當時他的行向號誌燈是紅燈，他說他有停下來，但是
    旁邊有個管理員叫他前進，我說你就算超越停止線也不應該
    繼續往前。」、「（你給他的罰單，蓋章是否模糊？）應該
    是清楚的，而且他有提出申訴」、「（有何意見補充？）張
    致嘉違規事由明確，該罰單不應撤銷」等語綦詳在卷（見本
    院100 年4 月25日訊問筆錄）；並有證人當庭庭呈行向圖、
    舉發地點相片等在卷可參，是證人既猶因恐遭人無故質疑取
    締態度，乃慎重其事就目擊異議人違規情事而與攔停後之情
    境進行錄音，證人慎重執行勤務之態度，應可認定，據此，
    實亦難認證人正執行勤務之際，對前方行駛車輛動向，有何
    錯看或誤判之虞，參核證人就本件舉發之經過，於本院審理
    中到庭結證綦詳如上，其證述舉發過程連續而完整，顯見其
    記憶深刻，參以證人與異議人間，並無怨隙，且素不相識，
    衡情，證人應無設詞攀誣，或虛構違規事實以陷害異議人之
    理，而證人上開證述內容，經核亦尚無悖於事理之處，基上
    各情，自堪認其證述核非子虛，堪以信實，則異議人自思源
    路上人行道駛入思源路平面道路時，人車既尚未逾越思源路
    號誌燈停止線，異議人原應遵守斯時思源路號誌燈為紅燈之
    時向，其猶仍於號誌紅燈情形下，繼續前行超越停止線嗣則
    為警攔停，即屬行經有燈光號誌管制之交岔路口闖紅燈，異
    議人以前詞否認有上開交通違規行為，自難憑採。
(四)、至本案異議人闖紅燈之行為，除現場目擊證人即舉發員警杜
    盛杰之證詞外，舉發員警固無另以錄影或照相等方式拍攝車
    輛違規錄影帶或照片可資佐證，惟此等違規情事係驟然發生
    ，則除非於案發現場恰有預先錄影或擺設固定之照相設備，
    否則要求舉發警員緊急錄影或照相，並須以此為證，亦與執
    行勤務之實況難謂相合；再者，交通警員製單舉發交通違規
    案件，本質上係公務員依法執行職務之行為，如有構陷或為
    不實記載之行為，尚須負擔嚴厲之刑事責任，而本件查無其
    他證據顯示舉發警員有誤認或故意構陷之情事，自難以當場
    舉發之警員未提出其他證據佐證，即認其所述不可採信，附
    此敘明。
四、綜上，受處分人即異議人上述時、地之交通違規事實，可以
    認定，原處分機關據此為如上裁處，尚無違誤，本件異議人
    之異議為無理由，應予駁回。
據上論斷，應依道路交通管理處罰條例第87條第2 項，道路交通
事件處理辦法第18條，裁定如主文。
中    華    民    國   100    年    4     月    27    日
                  交通法庭法  官  陳明偉
以上正本證明與原本無異。
如不服本裁定應於送達後5 日內向本院提出抗告狀。
                          書記官  尤怡文
中    華    民    國   100    年    4     月    27    日